【裁判字號】    97,訴,4506
【裁判日期】    971114
【裁判案由】    毒品危害防制條例
【裁判全文】
臺灣板橋地方法院刑事判決              97年度訴字第4506號
公  訴  人  臺灣板橋地方法院檢察署檢察官
被      告  甲○○
                    （另案在臺灣桃園女子監獄執行中）
上列被告因違反毒品危害防制條例案件，經檢察官提起公訴（九
十七年度毒偵字第六○六八號），被告就被訴事實為有罪陳述，
本院改行簡式審判程序審理，判決如下：
    主  文
甲○○施用第一級毒品，處有期徒刑拾月，扣案第一級毒品海洛
因（毒品驗餘淨重零點零玖伍柒公克），沒收銷燬之，毒品外包
裝袋壹個，沒收之。
    事  實
一、甲○○前於民國九十三年間因施用毒品案件，經依本院九十
    三年度毒聲字第一一二七號裁定送觀察、勒戒後，認有繼續
    施用毒品傾向，復經本院以九十四年度毒聲字第一一五○號
    裁定送戒治處所施以強制戒治一年，於九十五年一月十七日
    因認無繼續戒治必要，而停止戒治出所執行完畢，並經臺灣
    板橋地方法院檢察署檢察官於九十五年二月三日以九十五年
    度戒毒偵字第五十三號為不起訴處分確定。復於九十六年間
    因施用毒品案件，經本院以九十六年度訴字第二六一七號分
    別判處有期徒刑六月、四月，各經減刑為有期徒刑三月、二
    月，定應執行有期徒刑四月確定。又於九十七年間因施用毒
    品案件，經本院以九十七年度訴緝字第一六三號分別判處有
    期徒刑七月、四月，應執行有期徒刑十月確定，現正執行上
    開罪刑中。詎其仍不知悔改，於前開強制戒治執行完畢釋放
    後五年內，復基於施用第一級毒品海洛因、第二級毒品甲基
    安非他命之犯意，於九十七年七月十二日下午四、五時許，
    在其臺北縣三重市○○○路一○一巷十二號二樓住處，同時
    將毒品海洛因及甲基安非他命混加以水稀釋後再以針筒注射
    方式施用毒品海洛因及毒品甲基安非他命（施用毒品之針筒
    器具於施用後業已丟棄滅失）。嗣甲○○因另案通緝，於九
    十七年七月十四日下午三時二十分許，在臺北縣三重市○○
    路○段三二二號前為警緝獲，並當場扣得毒品海洛因一小包
    （驗餘淨重○．○九五七公克），經警對其採集尿液送驗結
    果，發現鴉片類及安非他命類均呈陽性反應，始查獲上情。
二、案經臺北縣政府警察局三重分局移送臺灣板橋地方法院檢察
    署檢察官偵查起訴，本院改行簡式審判程序審理。
    理  由
一、訊據被告甲○○對於在上揭時、地施用海洛因、甲基安非他
    命之犯行均坦承不諱。被告為警查獲後所採之尿液，分別以
    ＥＩＡ酵素免疫分析法初驗、ＧＣ／ＭＳ氣相層析質譜儀法
    確認複驗後均呈鴉片類、安非他命類之陽性反應，此有卷附
    九十七年八月六日臺灣檢驗科技股份有限公司濫用藥物檢驗
    報告書一紙（見偵卷第三十三頁）足稽。復有扣案經檢出確
    含毒品海洛因成分之乳黃色粉末一包足資佐證，有卷附交通
    部民用航空局航空醫務中心九十七年八月六日航藥鑑字第○
    九七三九二四號毒品鑑定書一紙可參。查被告前於九十三年
    間因施用毒品案件，經依本院九十三年度毒聲字第一一二七
    號裁定送觀察、勒戒後，認有繼續施用毒品傾向，復經本院
    以九十四年度毒聲字第一一五○號裁定送戒治處所施以強制
    戒治一年，於九十五年一月十七日因認無繼續戒治必要，而
    停止戒治出所執行完畢，並經臺灣板橋地方法院檢察署檢察
    官於九十五年二月三日以九十五年度戒毒偵字第五十三號為
    不起訴處分確定，被告於強制戒治執行完畢釋放後之五年內
    ，再犯本件施用毒品罪，於毒品危害防制條例第二十三條第
    二項有關起訴之規定相合，此有臺灣高等法院被告前案紀錄
    表、臺灣高等法院在監在押全國紀錄表附卷可按。其出於自
    由意志之自白與事實相符，事證明確，犯行堪以認定，應依
    法論科。
二、按第一級毒品海洛因及第二級毒品安非他命之施用方式，依
    施用者之使用習慣而有所不同，並無一定模式可循。依法務
    部調查局以往鑑定之經驗，確曾於毒品證物及吸食工具等之
    檢驗發現前二者毒品摻雜之案例，故研判應有施用者將二者
    同置於吸食器內施用之可能（相關文獻有法務部調查局九十
    一年六月二十八日調科壹字第○九一○○四二五一一○號函
    、行政院衛生署管制藥品管理局九十三年九月六日管檢字第
    ○九三○○○八一一二號函足資參照）。被告因上揭強制戒
    治無繼續戒治必要，經停止戒治出所執行完畢釋放後，再將
    第一級毒品海洛因、第二級毒品甲基安非他命混合方式施用
    之行為，核其所為，係犯毒品危害防制條例第十條第一項施
    用第一級毒品罪、同條第二項施用第二級毒品罪。其施用前
    後非法持有第一級毒品海洛因、第二級毒品甲基安非他命之
    犯行，為施用毒品之當然手段行為，應為施用毒品之行為所
    吸收，均不另論罪。被告以一施用行為同時觸犯施用第一級
    毒品罪、施用第二級毒品罪，為想像競合犯，依刑法第五十
    五條之規定，應從一重之施用第一級毒品罪論處。起訴書認
    被告係分別施用第一級、第二級毒品，為數罪，請求分論併
    罰云云，惟被告於本院審理中供稱伊係將上開二種毒品混加
    一起後以水稀釋再以針筒注射方式施用之，衡之被告為警查
    獲時僅扣得毒品海洛因，未有其他施用毒品器具遭扣，且本
    件經驗尿結果，確呈鴉片類及安非他命類陽性反應，其所稱
    以注射針筒同時施用海洛因及甲基安非他命，非必屬無稽而
    無可能，至被告雖於警詢、檢察官偵訊中，對施用甲基安非
    他命犯行隱而未提，然此無非僅係被告意圖規避檢警查緝之
    僥倖心態下所為，亦不得以此遽論被告顯無同時施用海洛因
    及甲基安非他命之可能，基於有疑則利歸被告之解釋原則，
    本件自應認定被告係同時施用海洛因及甲基安非他命。爰審
    酌被告履次施用毒品而不思悔改，品行不端，意志力薄弱，
    其施用毒品經觀察勒戒、強制戒治後，仍無法斷絕施用毒品
    惡習，若非將其處以較長之刑期，與社會上毒品來源隔離，
    使其能深自反省，斷絕與毒品之接觸，不足以助其戒絕毒癮
    並懲所犯及被告犯罪後對於施用毒品之犯行，已經坦承，態
    度良好等一切情狀，量處如主文所示之刑。末查，扣案乳黃
    色粉末，經檢出海洛因成分，驗餘淨重○．○九五七公克，
    為查獲之第一級毒品，應依毒品危害防制條例第十八條第一
    項前段，沒收銷燬之；上揭毒品外包裝袋一個，係被告所有
    供施用毒品所用，業據被告於本院審理時供承在卷，應依刑
    法第三十八條第一項第二款之規定，沒收之。
據上論斷，應依刑事訴訟法第二百七十三條之一第一項、第二百
九十九條第一項前段，毒品危害防制條例第十條第一項、第二項
、第十八條第一項前段，刑法第十一條前段、第五十五條、第三
十八條第一項第二款，判決如主文。
本案經檢察官林珮菁到庭執行職務。
中    華    民    國    97    年    11    月    14    日
                    臺灣板橋地方法院刑事第四庭
                              法  官  王綽光
以上正本證明與原本無異
如不服本判決應於收受送達後十日內向本院提出上訴書狀，並應
敘述上訴理由; 其未敘述上訴理由者，應於上訴期間屆滿後二十
日內向本院補提理由書（均需按他造當事人之人數附繕本，切勿
逕送上級法院）
                              書記官  許清秋
中    華    民    國    97    年    11    月    18    日
附錄本案論罪科刑法條全文：
毒品危害防制條例第10條
施用第一級毒品者，處 6 月以上 5 年以下有期徒刑。
施用第二級毒品者，處 3 年以下有期徒刑。


司法院資訊處製作；財團法人民間司法改革基金會備份。
